【裁判字號】    95,上易,1585
【裁判日期】    951228
【裁判案由】    加重竊盜
【裁判全文】
臺灣高等法院臺中分院刑事判決        95年度上易字第1585號
上  訴  人  臺灣臺中地方法院檢察署檢察官
被      告  乙○○
上列上訴人因被告加重竊盜案件，不服臺灣臺中地方法院95年度
易字第2577號中華民國95年10月18日第一審判決（起訴案號：臺
灣臺中地方法院檢察署95年度偵字第18513號 ），提起上訴，本
院判決如下：
    主  文
原判決撤銷。
乙○○結夥三人以上竊盜，處有期徒刑玖月。
    事  實
一、乙○○前於民國（下同）九十三、九十四年間因違反毒品危
    害防制條例案件，分別經臺灣臺中地方法院以九十三年度訴
    字第六六二號、九十四年度訴字第八一號判處有期徒刑八月
    、一年四月確定，嗣經合併定其應執行刑為有期徒刑一年十
    月，於九十五年四月二十八日縮刑假釋出監（縮刑期滿日為
    九十六年四月二十一日，不構成累犯）。竟猶不知悔改，因
    缺錢花用，見在臺中縣龍井鄉○○街與遠東街、藝術街多條
    街道附近之住家前空地均放置焚燒紙錢的白鐵製香爐，心生
    歹念，意圖竊取後加以變賣，竟與真實姓名、年籍不詳，綽
    號「阿松」（約二十餘歲）、「阿平」（約二十八、九歲）
    之成年男子（下稱「「阿松」、「阿平」）等共三人，共同
    基於意圖為自己不法所有之犯意聯絡，分由「阿平」負責開
    車，「阿松」負責下車伺機行竊，乙○○則在車上負責接應
    之方式，於九十五年八月十九日上午十一時許至十四時許止
    ，接續四次，共同在上開街道附近之四處不同地點（四處地
    點均在上開多條街道上，惟詳細住址，乙○○坐在車上負責
    接應，已不復記憶，另起訴書誤載為六戶住家，業經檢察官
    當庭更正）竊得分屬附近不同住戶所有之香爐共計六個（其
    中在一處地點一次竊得不同被害人所有之三個香爐）。嗣於
    同日十五時二十分許，為警在臺中市○○區○段一七五號前
    執行線上備勤勤務時，因見乙○○三人形跡可疑，經警盤查
    ，「阿平」、「阿松」見狀趁機逃逸無蹤，乙○○則當場為
    警查獲，並扣得上開香爐六個，而查悉上情。
二、案經臺中市警察局第六分局報請臺灣臺中地方法院檢察署檢
    察官偵查起訴。
    理  由
一、上揭犯罪事實，業據被告乙○○於警詢、偵查、原審及本院
    審理時分別供認不諱，並有扣案之上開香爐六個足稽。足見
    被告之自白與事實相符，堪足採信，是罪證明確，被告之犯
    行堪以認定。
二、核被告所為，係犯刑法第三百二十一條第一項第四款之結夥
    三人以上加重竊盜罪。至被告與已成年之「阿松」、「阿平
    」等共三人間就上揭犯行，具有犯意聯絡及行為分擔，均為
    共同正犯。又其中一次在同一處所竊得不同被害人所有之三
    個香爐部分，係屬同種想像競合犯，應從一重處斷之。另被
    告先後四次竊盜犯行，係於九十五年八月十九日上午十一時
    許至同日十四時許止之三小時內完成，且均係由被告與「阿
    松」、「阿平」等共三人，由「阿平」負責開車，「阿松」
    負責下車伺機行竊，被告在車上負責接應之方式，共同在鄰
    近地區為之，手法相同，又均係竊取香爐，顯係基於一個犯
    罪決意，利用同一機會反覆實施數個同種類之行為，且時間
    密接，侵害同一法益，應屬接續犯，為包括一罪。公訴人認
    上開四次竊盜犯行係數罪併罰關係，尚有誤會。原審予以論
    罪科刑，固非無見，惟查被告上開四次竊盜犯行，係屬接續
    犯，為包括一罪，已如前述，原判決認係犯意各別，而予以
    分論併罰，自有可議。檢察官上訴意旨指摘原判決定執行刑
    不當，雖無理由，但原判決既有上述可議之處，應由本院將
    原判決予以撤銷改判。爰審酌被告有如犯罪事實欄之前科素
    行（有台灣高等法院被告前案紀錄表足按），猶不知悔悟，
    於前案假釋期間內，再犯本件加重竊盜犯行，行為殊不可取
    ，惟念其所竊盜得之財物價值不高，暨犯後能坦承犯行，態
    度尚可及其犯罪之動機、目的、手段等一切情狀，量處被告
    如主文第二項所示之刑，以示懲儆。
三、據上論結，應依刑事訴訟法第三百六十九條第一項前段、第
    三百六十四條、第二百九十九條第一項前段、刑法第三百二
    十一條第一項第四款、第五十五條，判決如主文。
本案經檢察官甲○○到庭執行職務。
中    華    民    國    95    年    12   月     28    日
            刑事第八庭  審判長法  官  羅  得  村
                              法  官  陳  宏  卿
                              法  官  劉  榮  服
上列正本證明與原本無異。
不得上訴。
                              書記官  周  巧  屏
中    華    民    國    95    年    12  月    29      日
附錄本案論罪科刑法條
中華民國刑法第321條
犯竊盜罪而有左列情形之一者，處 6 月以上、 5 年以下有期徒
刑：
一  於夜間侵入住宅或有人居住之建築物、船艦或隱匿其內而犯
之者。
二  毀越門扇、牆垣或其他安全設備而犯之者。
三  攜帶兇器而犯之者。
四  結夥三人以上而犯之者。
五  乘火災、水災或其他災害之際而犯之者。
六  在車站或埠頭而犯之者。
前項之未遂犯罰之。
                                                      Ａ


司法院資訊處製作；財團法人民間司法改革基金會備份。
